臺灣高等法院臺南分院刑事判決　　　 96年度交上易字第328號
上　訴　人
即　被　告　甲○○
上列上訴人因公共危險等案件，不服臺灣嘉義地方法院九十六年
交易字第六十五號中華民國九十六年三月廿九日第一審判決（起
訴案號：臺灣嘉義地方法院檢察署九十六年度調偵字第七二號）
，提起上訴，本院判決如下：
    主  文
上訴駁回。
    事  實
一、甲○○於民國（下同）九十五年十月廿六日下午二時許，在
    嘉義縣太保市某稻田附近飲用啤酒後，已達不能安全駕駛動
    力交通工具程度，竟仍於同日下午二時許，駕駛ＲＶ－一六
    二八號小客車，沿嘉義縣太保市○○路○段四○三巷，南往
    北行駛，欲前往嘉義縣太保市○○路處，同日下午二時四十
    分許，途經嘉義縣太保市○○路與北港路二段四○三巷口交
    岔路口處時（行進方向為閃光紅燈），應注意「閃光紅燈」
    表示「停車再開」，車輛應減速接近，先停止於交岔路口前
    ，讓幹道車優先通行後認為安全時，始得續行；另支線道車
    應暫停讓幹線道車先行；依當時情形，天候晴、日間自然光
    線、柏油路面、乾燥無缺陷、無障礙物、視距良好、號誌正
    常，無不能注意情事，甲○○竟因不勝酒力，疏未注意，而
    未減速接近及暫停於交岔路口前，讓幹道車優先通行後認為
    安全時續行，即逕行通過該交岔路口；適乙○○駕駛Ｂ九－
    四九九九號小客車、自嘉義縣太保市○○路，東往西行駛，
    途經前開交岔路口（行進方向為閃光黃燈），亦疏未注意減
    速接近，小心通過，兩車因而踫撞，致乙○○受有頸部扭傷
    、腦震盪、左手中指裂傷，併右手皮擦傷等傷害。嗣經警員
    到場處理，並將甲○○送醫救治，同日下午五時許，測量甲
    ○○血液酒精濃度高達220MG/DL，換算呼氣酒精濃度，達每
    公升一‧一毫克，而查悉上情。
二、案經乙○○訴由嘉義縣警察局水上分局報請臺灣嘉義地方法
    院檢察署檢察官偵查起訴。
    理  由
甲、證據能力部分：
    本件經被告甲○○於本院當庭表示認罪，且經檢察官同意，
    而以簡式審判程序加以審理，有本院九十六年五月三十一日
    準備程序筆錄在卷足憑，則依刑事訴訟法第二百七十三條之
    二、同法第一百五十九條第二項規定，不適用傳聞法則有關
    限制證據能力相關規定，合先敘明。
乙、實體部分：
一、上揭公共危險及過失傷害事實，業據被告甲○○於警偵訊、
    原審及本院上訴審均坦承不諱，核與告訴人乙○○警詢指訴
    情節相符，復有酒精測定紀錄表、嘉義縣警察局舉發違反道
    路交通管理事件通知單、現場照片十紙、道路交通事故現場
    圖、道路交通事故調查報告表(一)(二)、華濟醫院九十五年十月
    廿六日診斷證明書在卷可稽。綜上事證，被告自白，核與事
    實相符，堪以採信。本件被告犯行，事證明確，應堪認定。
二、按幹道應設置閃光黃燈，支道應設置閃光紅燈；閃光紅燈表
    示停車再開，車輛應減速接近，先停止於交岔路口前，讓幹
    道車優先通行後認為安全時，始得續行、汽車行駛至交岔路
    口，其行進應遵守燈光號誌指示、支線道車應暫停讓幹線道
    車先行；飲用酒類，呼氣中酒精濃度超過○．二五毫克或血
    液中酒精濃度超過百分之○．○五以上者，不得駕車；道路
    交通標誌標線號誌設置規則第二百二十四條第三款、第二百
    十一條第一項第二款及道路交通安全規則第一百零二條第一
    項第一款、第二款、第一百十四條第二款分別定有明文。查
    本件被告駕駛汽車，行經上開交岔路口時，理應知悉並注意
    上開交通安全規則，以防止危險發生，且被告係合法考領駕
    駛執照者，有上開調查報告表記載可據及於警詢自承在卷。
    是被告對於應遵守上開規定，應知之甚稔，且依卷附道路交
    通事故調查報告表所載，本件肇事當時天候晴、日間自然光
    線、柏油路面乾燥、無缺陷、無障礙物、視距良好、號誌正
    常等情狀，被告並無不能注意情事，詎仍疏未注意上開規定
    ，因而肇事，致告訴人受有上揭傷害，足見被告於本件車禍
    確有違反上述交通安全規則，被告駕車行為確有過失無疑（
    主要過失）。又本件車禍發生，雖因告訴人亦有「行經閃光
    黃燈誌交岔路口，未減速接近，小心通過」次要過失。惟上
    開車禍既係因被告過失行為合併肇致，被告即不得以此解免
    過失責任。又告訴人因本件車禍受傷，已如前述。是被告過
    失行為與告訴人受傷結果間，顯有相當因果關係。綜上所述
    ，本件被告過失傷害犯行，事證明確，堪以認定。
三、核被告所為，係犯刑法第一百八十五條之三公共危險罪、第
    二百八十四條第一項前段過失傷害罪。又被告酒醉駕車，因
    而致人受傷，應依道路交通管理處罰條例第八十六條第一項
    規定，就過失傷害部分，加重其刑至二分之一。被告所犯上
    開二罪間，罪名互異，犯意各別，應予分論併罰。
四、原判決以被告罪證明確，因予適用道路交通管理處罰條例第
    八十六條第一項，刑法第一百八十五條之三、第二百八十四
    條第一項前段、第五十一條第五款，刑法施行法第一條之一
    規定，併審酌被告曾違反麻醉藥品管理條例、妨害自由，經
    法院判處罪刑確定，並執行完畢，有臺灣高等法院被告前案
    紀錄表在卷可按，足見被告素行不佳，又被告以每公升一‧
    一毫克（換算其呼氣酒精濃度）高度酒醉狀態，無視他人生
    命安全而駕車，肇致告訴人傷勢嚴重、車輛毀損，且肇事後
    未與告訴人達成民事上和解，雖當庭表示僅能賠償新台幣三
    萬元，然迄未為任何賠償給付及依其陳述，其僅國小畢業智
    識程度，目前從事土木工作，收入不固定，未婚，無子女生
    活狀況，告訴人受傷後迄今未癒，被告肇事為主要過失，告
    訴人為次要過失等一切情狀，對被告酒後駕車不能安全駕駛
    部分量處有期徒刑四月，對被告過失傷害部分，量處有期徒
    刑七月，並定其應執行刑為有期徒刑十月，以資懲儆。
五、本院經核，原判決認事用法，均無違誤，量刑亦稱妥適。被
    告上訴意旨，以原判決量刑過重，而指摘原判決不當云云。
    然本件被告酒後駕車，未遵交通規則，致告訴人受有傷害，
    為本件肇事主因，況告訴人車損已達四十萬元，被告稱僅能
    賠償三至五萬元，迄今對告訴人仍未有具體賠償行為，原判
    決審酌及此，就被告所犯二罪，各量處有期徒刑四月及七月
    ，並定應執行刑為有期徒刑十月，尚符罪刑相當原則。依此
    ，被告上訴意旨認原判決量刑過重，為無理由，應予駁回。
六、末查，本件被告經合法傳喚，無正當理由未到場，爰不待其
    陳述，逕行判決，併此敘明。
據上論斷，應依刑事訴訟法第三百六十八條、第三百七十一條，
判決如主文。
本案經檢察官徐松奎到庭執行職務。
中　　華　　民　　國　　96　　年　　7　　月　　 5 　　日
                  刑事第六庭    審判長法　官  蔡崇義
                                      法　官  杭起鶴
                                      法　官  董武全
以上正本證明與原本無異。
不得上訴。
　　　　　　　　　　　　　　　　　　　書記官  許美惠
中　　華　　民　　國　　96　　年　　7　　月　　 5 　　日
附錄法條：
刑法第一百八十五條之三：
服用毒品、麻醉藥品、酒類或其他相類之物，不能安全駕駛動力
交通工具而駕駛者，處一年以下有期徒刑、拘役或三萬元以下罰
金。
刑法第二百八十四條：
因過失傷害人者，處六月以下有期徒刑、拘役或五百元以下罰金
，致重傷者，處一年以下有期徒刑、拘役或五百元以下罰金。
從事業務之人，因業務上之過失傷害人者，處一年以下有期徒刑
、拘役或一千元以下罰金，致重傷者，處三年以下有期徒刑、拘
役或二千元以下罰金。
